# 无偿划转，资本公积不够冲减，能否负数填列

提问人：renlip 时间：2019-03-07 15:56:12
陈老师，您好！
请教个问题，国企 A 的全资子公司B 被无偿划转给 A 的母公司了，A 公司按长投B 的金额账务处理，借：资本公积 5000 万，贷：长投 5000 万；
由于 A 公司原有的资本公积只有 2000 万，不够冲减，A 公司年末报表按-3000 万列示资本公积，审计要求资本公积按 0 列示，不够冲减的冲减盈余公积，再不够冲减的冲减未分配利润；公司认为盈余公积和未分配利润是经营结余，最好不要冲减，实收资本和资本公积体现股东投入和划转；应该按哪个来呢？

回答人：chenyiwei
按照准则规定和权益性交易的会计处理惯例，当需要冲减权益时，资本公积一般不出现负数，如不够冲减就依次冲减盈余公积和未分配利润，这在多处准则规定中均可找到类似可做参考的规定。但在合并报表层面，可以不受此限，即合并报表层面的资本公积是可以被冲减为负数的。